【裁判字號】    99,台上,5801
【裁判日期】    990923
【裁判案由】    違反槍砲彈藥刀械管制條例
【裁判全文】
最高法院刑事判決            九十九年度台上字第五八０一號
上  訴  人  甲○○
            乙○○
上列上訴人等因違反槍砲彈藥刀械管制條例案件，不服台灣高等
法院台中分院中華民國九十九年六月二十八日第二審判決（九十
九年度上訴字第一Ｏ一Ｏ號，起訴案號：台灣彰化地方法院檢察
署九十八年度偵字第六九七六、七Ｏ五六、七七九二號），提起
上訴，本院判決如下：
    主  文
上訴駁回。
    理  由
按刑事訴訟法第三百七十七條規定，上訴於第三審法院，非以判
決違背法令為理由，不得為之。是提起第三審上訴，應以原判決
違背法令為理由，係屬法定要件。如果上訴理由書狀並未依據卷
內訴訟資料，具體指摘原判決不適用何種法則或如何適用不當，
或所指摘原判決違法情事，顯與法律規定得為第三審上訴理由之
違法情形，不相適合時，均應認其上訴為違背法律上之程式，予
以駁回。本件原判決撤銷第一審關於上訴人甲○○持有手槍部分
之判決，改判論處甲○○未經許可，寄藏手槍（累犯）罪刑，又
維持第一審論處上訴人乙○○未經許可，寄藏手槍罪刑之部分判
決，駁回其於第二審之此部分上訴，已敘明所憑之證據及認定之
理由；從形式上觀察，並無判決違背法令之情形存在。查原判決
以乙○○雖供出其寄藏之槍、彈係甲○○所交付，但甲○○因涉
嫌寄藏本案槍、彈，早經警方查獲，非出於乙○○之供述始行查
獲；另甲○○供出其槍、彈之來源為張榮溪，亦因張榮溪業已死
亡，自無查獲或因而防止重大危害治安事件之發生可言，均不符
槍砲彈藥刀械管制條例第十八條第四項減輕其刑之規定，理由內
已說明綦詳（見原判決第十頁第二十三行至第十二頁第十五行）
。上訴意旨僅稱上訴人等已供出槍、彈來源，原判決認不符減輕
其刑之規定，顯屬違法等語，徒就原判決已明白論斷之事項，任
意指摘，不符第三審上訴之法定要件。又謂原判決既認乙○○畏
於甲○○平時作風強勢，不便推辭，則乙○○所為即欠缺期待可
能性，且原判決依刑法第五十九條酌減乙○○之刑，卻仍量處有
期徒刑二年六月，實嫌過重云云，空泛爭執，尤不足據以辨認原
判決已具備違背法令之形式。上訴意旨指摘之各節，與法律規定
得為第三審上訴理由之違法情形，不相適合，其等上訴為違背法
律上之程式，均應予駁回。本件既應從程序上為駁回上訴之判決
，乙○○請求宣告緩刑，本院無從審酌，併予敘明（甲○○關於
恐嚇危害安全部分之上訴，業經原審裁定駁回）。
據上論結，應依刑事訴訟法第三百九十五條前段，判決如主文。
中    華    民    國  九十九  年    九    月  二十三  日
                      最高法院刑事第十庭
                          審判長法官  花  滿  堂
                                法官  黃  正  興
                                法官  陳  東  誥
                                法官  林  錦  芳
                                法官  洪  昌  宏
本件正本證明與原本無異
                                      書  記  官
中    華    民    國  九十九  年    九    月  二十七  日
                                                      V

司法院資訊處製作；財團法人民間司法改革基金會備份。
